【裁判字號】    89,易,4859
【裁判日期】    900322
【裁判案由】    偽造文書
【裁判全文】
臺灣高雄地方法院刑事判決                        八十九年度易字第四八五九號
    公  訴  人  臺灣高雄地方法院檢察署檢察官
    被      告  甲○○
右列被告因偽造文書案件，經檢察官提起公訴（八十九年度偵字第二二六八四號），
本院判決如左：
    主  文
甲○○偽造署押，足以生損害於公眾及他人，處有期徒刑月，如易科罰金，以佰
元折算壹日。
偽造於八十九年八月二十一日四時五分高雄市政府警察局保安警察大隊黎明中隊扣押
證明筆錄，八十九年八月二十一日上午十時高雄市政府警察局保安警察大隊黎明中隊
調查筆錄、「胡于中」口卡片、逮捕通知、同意夜間接受警方調查訊問書，八十九年
八月二十一日十六時五十五分台灣高雄地方法院檢察署訊問筆錄上之「胡于中」署押
共玖枚，均沒收。
    事  實
一、甲○○前於民國八十八年七月間因施用毒品案，經法院裁定令入戒治處所施以強
    制戒治，嗣依法停止戒治付保護管束期間，於於八十九年八月二十一日上午四時
    許，騎乘車牌號碼ＷＤＨ─七○六號輕機車，後載陳培凱（另案偵查），行經高
    雄市○○區○○路與中華路口，為警查獲其持有安非他命○‧六公克後，為圖卸
    責，竟冒用友人「胡于中」之名義應訊，並分別於八十九年八月二十一日四時五
    分在高雄市政府警察局保安警察大隊黎明中隊扣押證明筆錄上，偽造「胡于中」
    之署押簽名二枚，於八十九年八月二十一日上午十時在高雄市政府警察局保安警
    察大隊黎明中隊調查筆錄、「胡于中口卡片」、逮捕通知、同意夜間接受警方調
    查訊問書上各偽造，偽造「胡于中」之署押簽名各三枚、一枚、一枚、一枚，於
    八十九年八月二十一日十六時五十五分在台灣高雄地方法院檢察署訊問筆錄上，
    偽造「胡于中」之署押簽名一枚，足以生損害於刑事訴訟程序之正確性及胡于中
    本人。嗣經甲○○獲值勤檢祭官諭令交保後連絡其父親乙○○至台灣高雄地方法
    院檢察署辦理交保時，為其父親乙○○獲知認為不妥，乃至該署向值勤法警張洲
    維說明，經法警張洲維向值勤檢察官報告後始得知上情。
二、案經台灣高雄地方法院檢察署檢察官自動檢舉偵查起訴。
    理  由
一、右揭事實業據被告甲○○於審理中坦承不諱，且有八十九年八月二十一日四時五
    分高雄市政府警察局保安警察大隊黎明中隊扣押證明筆錄，八十九年八月二十一
    日上午十時高雄市政府警察局保安警察大隊黎明中隊調查筆錄、「胡于中口卡片
    」、逮捕通知、同意夜間接受警方調查訊問書，八十九年八月二十一日十六時五
    十五分在台灣高雄地方法院檢察署訊問筆錄附卷可稽，罪證明確，被告犯行堪以
    認定。
二、核被告所為，係犯刑法第二百十七條第一項之偽造署押罪。被告為掩飾其真實身
    分，先後於高雄市政府警察局保安大隊調查及及台灣高雄地方法院檢察署偵查中
    偽造「胡于中」署押，係侵害單一法益，屬行為之接續，為單純一罪。審酌被告
    為掩飾其施用毒品犯行一時失慮冒用他人姓名，惟於移送台灣高雄地方法院檢察
    署由值勤之檢察官偵查初訊時，即由其父親向該署告知冒用之事，其所造成之危
    害尚淺，且犯後坦承罪行，態度尚佳等一切情狀，量處如主文所示之刑，並諭知
    易科罰金之折算標準。又被告行為後，刑法第四十一條已於八十九年一月十日經
    公布修正為第四十一條第一項，並於同年月十二日生效，其規定為：「犯最重本
    刑為五年以下有期徒刑之罪，而受六個月以下有期徒刑或拘役之宣告，因身體、
    教育、職業或家庭之關係，執行顯有困難者，得以一元以上三元以下折算一日，
    易科罰金。但確因不執行所宣告之刑難收矯正之效，或難以維持法秩序者不在此
    限」，新舊法比較結果，修正後之現行刑法第四十一條第一項後段但書「但確因
    不執行所宣告之刑難收矯正之效，或難以維持法秩序者，不在此限」之規定，對
    於被告較為不利，依刑法第二條第一項但書規定，自應適用修正前刑法第四十一
    條之規定以諭知易科罰金之折算標準，併此敘明。被告偽造於八十九年八月二十
    一日四時五分在高雄市政府警察局保安警察大隊黎明中隊扣押證明筆錄上，八十
    九年八月二十一日上午十時在高雄市政府警察局保安警察大隊黎明中隊調查筆錄
    、「胡于中」口卡片、逮捕通知、同意夜間接受警方調查訊問書上，八十九年八
    月二十一日十六時五十五分在台灣高雄地方法院檢察署訊問筆錄上之「胡于中」
    署押共九枚，不問屬於犯人與否，均應依刑法第二百十九條之規定宣告沒收之。
三、於被告於八十九年八月二十一日上午十時許，在高雄市政府警察局保安警察大隊
    黎明中隊時於「胡于中」口卡片上偽造「胡于中」署押部分，雖未據公訴人起訴
    ，惟該部分與本件起訴之事實有單純一罪之關係，為起訴效力所及，本院自應併
    予審究。
據上論斷，應依刑事訴訟法第二百九十九條第一項前段，刑法第二百十七條第一項、
第二條第一項但書、修正前刑法第四十一條、第二百十九條，罰金罰鍰提高標準條例
第一條前段、第二條，判決如主文。
中    華    民    國      九十    年      三      月      二十二        日
                                  臺灣高雄地方法院刑事庭
                                      法  官    林 俊 寬
右正本證明與原本無異。
如不服本判決，應於判決送達後十日內，向本院提出上訴狀。
                                      書記官    李 文 廣
中    華    民    國      九十    年      三      月      二十二        日
附錄本判決論罪科之法條
刑法第二百十七條
偽造印章、印文或署押，足以生損害於公眾或他人者，處三年以下有期徒刑。
盜用印章、印文或署押，足以生損害於公眾或他人者，亦同。


司法院資訊處製作；財團法人民間司法改革基金會備份。
